臺灣臺北地方法院民事判決　九十年度訴字第四二○二號
　　原　　　告　　新人類資訊科技股份有限公司
　　法定代理人　　甲○○○
　　訴訟代理人　　蕭明哲律師
　　複 代 理人　　陳雪萍律師
　　被　　　告　　華彩軟體股份有限公司
　　法定代理人　　乙○○
　　訴訟代理人　　許進德律師
　　複 代 理人　　吳佳育律師
右當事人間請求給付貨款事件，本院判決如左：
    主  文
被告應給付原告新台幣壹佰陸拾捌萬肆仟肆佰肆拾貳元，及自民國九十年八月二十八
日起至清償日止，按年息百分之五計算之利息。
訴訟費用由被告負擔。
本判決第一項於原告以新台幣伍拾柒萬元供擔保後，得假執行。但被告如於假執行程
序實施前以新台幣壹佰陸拾捌萬肆仟肆佰肆拾貳元為原告預供擔保，得免為假執行。
    事    實
甲、原告方面：
一、聲明：如主文第一項所示，及為以供擔保為條件之假執行宣告。
二、陳述：
  (一)被告自民國八十九年十一月起至九十年二月底間，陸續向原告訂購電腦軟體產品
    ，而原告即依被告之訂單陸續將貨物，分別送至被告所指定之地點台北縣新莊市
    ○○路七百二十七號及台北市○○○路○段五十號二十五樓並經原告收受。詎原
    告依約向被告請求自八十九年十一月分至九十年二月分止之結算後貨款金額一百
    六十八萬四千四百四十二元（貨款總金額二百三十九萬七千六百零二元扣除銷貨
    退回七十一萬三千一百六十元）遭拒。
  (二)被告於八十九年十一月至九十年二月間共向原告訂購「歡迎光臨（節慶海報特別
    版）」、「全長海報紙（節慶海報篇）」、「加入會員（專業版）」、「訂閱電
    子報（專業版）」、「超研澤字庫20套（10企業授權版）」、「貼我貼我（全校
    授權版）」、「ＳＨＡ　Ｖ６．０（專業版）（全校授權版）」、「ＰＣ　ＳＨ
    ＯＷＩＮ站（全校授權版）」、「歡樂時光（全校授權版）」、「超研澤字庫（
    小全套）」、「超研澤字庫20套字（10教育授權版）」、「超級研澤108套字（
    全校授權版）」等電腦軟體，及「標準名片紙（50張）」、「光亮名片紙（20張
    ）」等一般耗材，金額合計未稅二百二十八萬三千四百三十四元，含稅計二百三
    十九萬七千六百零二元。另因被告於該期間退回「訂閱電子報（專業版）」、「
    加入會員（專業版）」、「輕鬆拍、電腦快照ＤＩＹ套件」、「大頭貼日記」等
    電腦軟體，金額合計未稅六十七萬九千二百元，合稅計七十一萬三千一百六十元
    。故而銷貨金額扣除退貨金額，被告應給付原告金額為未稅一百六十萬四千二百
    三十元，含稅一百六十八萬四千四百四十二元。又兩造關於前開電腦軟體之買賣
    ，有部分有訂立代理經銷合約，有部分則係口頭約定無合約。
  (三)被告主張以「加入會員」、「訂閱電子報」預付供擔保之貨款七百七十一萬九千
    二百六十四元，及「歡迎光臨  節慶海報特別版」及「全長海報紙  節慶海報篇
    」之預付供擔保之貨款六十一萬五千三百八十四元抵銷云云。惟查，兩造之法律
    關係屬買賣，被告所給付之價金係被告取得原告所交付產品之對價，非屬預付擔
    保之價金，且原告就該產品並無回收庫存之義務，故被告主張抵銷云云，係屬無
    據：
    1.依兩造之代理銷售合約，係由被告以訂購單向原告訂購合約電腦軟體產品，原
      告並依被告訂購單內容出貨，經被告驗收無誤後，被告即於進貨日當月底依原
      告出貨數量結算應付之貨款，開立自結算日起六十天內兌現之期票予原告，此
      觀兩造就「歡迎光臨（節慶海報特別版）」及「全長海報紙（節慶海報篇）」
      所簽訂代理銷售合約書第四條第二點及第七條第二、三點約定至明，故被告所
      交付之貨款，與原告所交付之產品，二者互為對價關係，與民法第三百四十五
      條規定「稱買賣者，謂當事人約定一方移轉財產權於他方，他方支付價金之契
      約」完全相符，故二造之法律關係為買賣，當原告將產品交付被告時，產品所
      有權即移轉予被告，而當被告將貨款交付原告時，貨款所有權亦移轉予原告，
      故被告所給付之貨款，係被告取得原告所交付產品所有權應給付之對價，當被
      告交付予原告時，即歸原告所有，而非如被告所言係預付供擔保之用。
    2.原告就被告所指之產品，固依合約負有瑕疵擔保、維護及更新之義務，然並無
      於合約期滿回收庫存品之義務，此觀兩造就該產品所簽訂之代理銷售合約書，
      並無隻字片語約定原告應於合約期滿回收庫存品即足明瞭，而依兩造之交易方
      式，倘若原告有回收庫存品之義務，兩造會於合約就回收庫存特別做約定，且
      原告回收庫存之方式係更換其他軟體產品予被告，而非退回買賣價款予被告，
      此由兩造就「大頭貼日記」產品代理銷售合約書第五條第三點約定「‧‧‧若
      甲方（即被告）至2001年三月後仍有庫存貨品時，甲方可徵求乙方（即原告）
      同意後始將本約產品１之部分庫存品作退貨以更換甲方向乙方代理之其他軟體
      產品」，及「莎士比亞V6.0桌上排版系統（女生版）」產品所簽定之代理授權
      合約書第四條第三項約定「換貨條件：甲方（即被告）向乙方（即原告）所定
      貨本約商品，2000年4月後若有庫存貨品時，乙方同意於當月調節庫存，於4月
      30日之前更換乙方所研發之ＤＩＹ系列軟體，軟體包含請多指教‧‧‧」至明
      ，顯見兩造若有原告需回收庫存之義務，皆會於合約特別做約定，且回收庫存
      方式係更換其他軟體產品，而非退回買賣價款，而就被告所指之產品，既無約
      定原告需回收庫存，足見原告就該產品並無於期滿回收庫存之義務。故被告所
      給付之價金係被告取得產品所支付之對價，非屬預付擔保之價金，且原告就該
      產品並無回收庫存之義務，故被告主張抵銷云云自屬無據。
  (四)被告就「加入會員」、「訂閱電子報」產品預付供擔保之貨款七百七十一萬九千
    二百六十四元，及「歡迎光臨（節慶海報特別版）」、「全長海報版（節慶海報
    篇）」之預付供擔保之貨款六十一萬五千三百八十四元抵銷云云。惟原告就該產
    品並無回收庫存之義務，且被告就「加入會員」、「訂閱電子報」產品，曾於另
    案請求原告返還金錢並回收庫存（鈞院九十年度重訴字第一七二八號），該案之
    爭點與本案被告主張抵銷之爭點相同，兩者間應有爭點效之作用。而該案被告請
    求業經法院駁回確定。
三、證據：提出送貨單及發票共二十一分、銷貨退回單及折讓單共四分、貨款明細表
    、「歡迎光臨（節慶海報特別版）」及「全長海報版（節慶海報篇）」代理銷售
    合約書（新人類約字第89業0031號）、「加入會員（專業版）」及「訂閱電子報
    （專業版）」代理銷售合約書（新人類約字第89業0013號）、「超研澤字庫20套
    字（10企業授權版）」代理銷售合約書（新人類約字第89業0024號）、「大頭貼
    日記」代理銷售合約書（新人類約字第89業0034號）、「莎士比亞V6.0桌上排版
    系統（女生版）」代理授權合約（新人類約字第88業0084號）、原告另案所提辯
    論意旨狀、本院九十年度重訴字第一七二八號判決書等影本各一分為證。
乙、被告方面：被告未於最後言詞辯論期日到場，惟據其以前到場所為陳述及提出之
    書狀稱：
一、聲明：
  (一)原告之訴駁回。
  (二)如受不利判決，請准供擔保，免予假執行。
二、陳述：
  (一)兩造原為長期往來之公司，被告代理經銷原告之電腦軟體種類繁多，不生枚舉，
    故付款方式為：被告得先扣除折讓退貨之金額，再就餘額給付予原告，此觀原告
    起訴狀第二頁第二行以下亦主張「應先扣除銷貨退回金額」，即知被告所言為真
    ，因原告於九十年三月間突然表示將全面終止與被告間之代理經銷關係，故被告
    只能盡力就代理經銷合約已到期者，計算其應退回庫存之數量及金額，再與原告
    進行結算，是被告自無法先行給付貨款；且依被告暫估，原告所應返還予被告之
    折讓貨款，已超過本件原告請求之數額，本件原告之請求非有理由。
  (二)兩造於八十九年五月一日就原告之「加入會員」、「訂閱電子報」標準版及專業
    版電子軟體之部分，訂立「代理銷售合約書」，約定契約有效期間至九十年四月
    三十日；期滿後兩造應即結算，被告得將庫存之上開電腦軟體退回原告，而原告
    則需將被告預付、用供擔保之價金返還原告。嗣契約約定期間屆滿，被告依約進
    行結算，請求原告返還被告預付供擔保之貨款七百七十一萬九千二百六十四元並
    領回庫存電腦軟體，然原告迄未履行其義務，故依民法第三百三十四條規定，原
    告請求之本件貨款，被告自得以前揭款項主張抵銷。
  (三)原告就「歡迎光臨  節慶海報特別版」及「全長海報紙  節慶海報篇」等二種電
    腦軟體，請求被告給付貨款一百七十萬零一千元。惟查兩造間就上述「歡迎光臨
      節慶海報特別版」及「全長海報紙  節慶海報篇」等二種電腦軟體，訂立「代
    理銷售合約」，而其內容與前述「加入會員」及「訂閱電子報」之「代理銷售合
    約書」大致相同，是依兩造間往來之「一般經銷慣例」（代理銷售合約書第十七
    條參照），被告亦得於合約期滿後向原告請求退還庫存，並返還預付供擔保之貨
    款。經被告清點庫存，上開「歡迎光臨節慶海報特別版」及「全長海報紙節慶海
    報篇」兩種電腦軟體，仍分別有庫存品四百零八套及一千九百三十二套，每套單
    價分別為三百元及二百四十元，是被告可請求原告返還貨款六十一萬五千三百八
    十四元，就此部分，被告亦得主張抵銷。
三、證據：提出代銷銷售合約書、「加入會員」及「訂閱電子報」標準版及專業版結
    算表、「歡迎光臨  節慶海報特別版」及「全長海報紙  節慶海報篇」代理銷售
    合約書、「歡迎光臨  節慶海報特別版」及「全長海報紙  節慶海報篇」退貨明
    細表等影本各一分為證。
丙、本院依職權調閱九十年度重訴字第一七二八號民事卷宗全卷。
    理    由
一、本件被告，未於最後言詞辯論期日到場，核無民事訴訟法第三百八十六條各款所
    列情形，爰依原告之聲請，由其一造辯論而為判決。
二、原告起訴主張：兩造間為買賣關係，即由被告以訂購單向原告訂購合約電腦軟體
    產品，原告並依被告訂購單內容出貨，經被告驗收無誤後即於進貨日當月底依原
    出貨數量結算應付之貨款，惟原告自八十九年十一月至九十年二月間共交付被告
    「歡迎光臨（節慶海報特別版）」、「全長海報紙（節慶海報篇）」、「加入會
    員（專業版）」、「訂閱電子報（專業版）」、「超研澤字庫20套（10企業授權
    版）」、「ＳＨＡ　Ｖ６．０（專業版）（全校授權版）」、「ＰＣ　ＳＨＯＷ
    ＩＮ站（全校授權版）」、「歡樂時光（全校授權版）」、「貼我貼我（全校授
    權版）」、「超研澤字庫（小全套）」、「超研澤字庫20套字（10教育授權版）
    」、「超級研澤108套字（全校授權版）」等電腦軟體，及「標準名片紙（50張
    ）」、「光亮名片紙（20張）」等一般耗材，金額合計未稅二百二十八萬三千四
    百三十四元，含稅計二百三十九萬七千六百零二元。另因被告於該期間退回「訂
    閱電子報（專業版）」、「加入會員（專業版）」、「輕鬆拍、電腦快照ＤＩＹ
    套件」、「大頭貼日記」等電腦軟體，金額合計未稅六十七萬九千二百元，合稅
    計七十一萬三千一百六十元。故而銷貨金額扣除退貨金額，被告本應給付原告金
    額為未稅一百六十萬四千二百三十元，含稅一百六十八萬四千四百四十二元竟然
    拒絕給付，爰起訴請求被告給付貨款云云。
    被告則以：兩造間為「代理經銷」之關係，並非買賣，故需先由被告計算應退回
    原告庫存之數量及金額，再與原告進行結算，而因原告應返還予被告之折讓貨款
    已超過原告請求之數額，故原告之請求即無理由。又兩造於八十九年五月一日就
    原告之「加入會員」、「訂閱電子報」標準版及專業版電子軟體之部分，訂立「
    代理銷售合約書」，嗣契約約定期間屆滿，被告依約進行結算，請求原告返還被
    告預付供擔保之貨款七百七十一萬九千二百六十四元並領回庫存電腦軟體，然原
    告迄未履行其義務，故原告請求之本件貨款被告自得以前揭款項主張抵銷。另兩
    造就上述「歡迎光臨節慶海報特別版」及「全長海報紙節慶海報篇」等二種電腦
    軟體，訂立「代理銷售合約」，依兩造間往來之「一般經銷慣例」，被告亦得於
    合約期滿後向原告請求退還庫存，並返還預付供擔保之貨款。經被告清點庫存，
    上開「歡迎光臨節慶海報特別版」及「全長海報紙節慶海報篇」兩種電腦軟體，
    仍分別有庫存品四百零八套及一千九百三十二套，每套單價分別為三百元及二百
    四十元，是被告可請求原告返還貨款六十一萬五千三百八十四元，就此部分，被
    告亦得主張抵銷等語置辯。
三、查原告主張其自八十九年十一月間九十年二月間，交付被告「歡迎光臨（節慶海
    報特別版）」、「全長海報紙（節慶海報篇）」、「加入會員（專業版）」、「
    訂閱電子報（專業版）」、「超研澤字庫20套（10企業授權版）」、「ＳＨＡ
    Ｖ６．０（專業版）（全校授權版）」、「ＰＣ　ＳＨＯＷＩＮ站（全校授權版
    ）」、「歡樂時光（全校授權版）」、「超研澤字庫（小全套）」、「超研澤字
    庫20套字（10教育授權版）」、「超級研澤108套字（全校授權版）」、「貼我
    貼我（全校授權版）」等電腦軟體，及「標準名片紙（50張）」、「光亮名片紙
    （20張）」等一般耗材，金額合計未稅二百二十八萬三千四百三十四元，含稅計
    二百三十九萬七千六百零二元，嗣被告於該期間退回「訂閱電子報（專業版）」
    、「加入會員（專業版）」、「輕鬆拍、電腦快照ＤＩＹ套件」、「大頭貼日記
    」等電腦軟體，金額合計未稅六十七萬九千二百元，合稅計七十一萬三千一百六
    十元，扣除上開金額後，被告尚積欠原告金額為未稅一百六十萬四千二百三十元
    ，含稅一百六十八萬四千四百四十二元等情，已經被告所不爭執（按被告收受原
    告於九十年十月九日陳報前開意旨之書狀後，並未表示否認之意見），而被告亦
    對於兩造各於八十九年五月一日、八十九年十二月一日分別就「加入會員」及「
    訂閱電子報」，與「歡迎光臨（節慶海報特別版）」及「全長海報紙（節慶海報
    篇）」之交易所訂立之「代理銷售合約書」其內容及交易性質係屬相同一節，亦
    已自認無訛（參被告於九十年九月十三日言詞辯論期日所提出之書狀第三頁）。
    惟原告主張兩造間之交易型態係屬買賣（故被告支付價金係因購買原告所有之標
    的物），則為被告否認，並指稱兩造間係屬代理銷售之關係（故被告預付價金係
    為擔保之用），以及被告進而抗辯其所交付之價金其性質應屬預付供擔保所用，
    故合約期滿後原告應該返還有關「加入會員」及「訂閱電子報」電腦軟體部分為
    七百七十一萬九千二百六十四元以及「歡迎光臨（節慶海報特別版）」及「全長
    海報紙（節慶海報篇）」電腦軟體部分為六十一萬五千三百八十四元，伊自得就
    上開款項主張抵銷原告之請求云云，則亦為原告所否認。是以本件首應審酌者，
    乃兩造間有關前開電腦軟體及耗材等之交易，其性質究屬原告主張之「買賣」，
    或被告抗辯之「代理銷售」？
四、查兩造間所訂立之契約名稱雖均為「代理銷售合約」（以下除就締約日期日期予
    以區別外，餘均簡稱為系爭契約），惟兩造間之權利義務仍應依系爭契約之內容
    決定之，是本件爭執之點在於依系爭契約內容，兩造間究係單純經銷或為買斷之
    關係？以及原告是否有被告所指回收庫存及返還價金之義務？
  (一)依兩造於八十九年五月一日（乃兩造間就「加入會員」、「訂閱電子報」標準版
    及專業版電子軟體之交易）及同年十二月一日（指兩造間就前述「歡迎光臨節慶
    海報特別版」及「全長海報紙節慶海報篇」等電腦軟體之交易）訂立之系爭契約
    第一條、第二條約定內容所示，原告係取得被告發行之相關電腦軟體在台灣地區
    之獨家代理銷售權；再依系爭各契約第七條均約定：「甲方（按即被告，下同）
    向乙方（按即原告，下同）訂購本約產品應以訂購單為之‧‧‧3.交貨地點為甲
    方倉庫，貨品隨同統一發票與送貨單送至甲方公司所在地後，甲方應派人簽收‧
    ‧‧」、第四條亦皆約定：「甲方應於每次進貨驗收無誤後，於進貨日當月底結
    算應付之貨款，開立自結算日起六十天內兌現之期票予乙方」。是知依兩造前開
    約定，被告於進貨驗收後，即需於當月月底結算全部應付貨款予原告，此外並無
    其他約定原告需行收回交付標的物之條件與情事，足認被告所交付之金錢，其目
    的應屬為取得系爭電腦相關產品所有權，亦即原告交付由被告訂購之標的物，經
    被告驗收之後，其所有權即已發生移轉，原告並無收回之義務，均甚明顯。且在
    一般代理經銷之情形，代理商如非基於買斷之原因而取得標的物之占有，其初始
    僅須支付部分價金或設定擔保物權予產品供應商茲為保障，再依實際賣出金額結
    算應付貨款予供應商，而由供應商再行給付銷售之佣金予經銷商，此因該類交易
    方式對於代理商而言其資金週轉之壓力相對於買斷（需由買受人一次給付全部標
    的物價金）而言較為輕微。是依上開說明，採單純經銷制度下之買受人，自無於
    出賣人交貨初始即由代理商給付全額價金之必要。茲本件原告亦已依被告之訂購
    單交付有關之電腦產品，被告並應依前揭約定於收受標的物後之當月月底給付全
    部價金業如前述，足認兩造間交易之性質，自屬原告所稱之買賣、而非被告辯解
    之經銷關係至明。是知兩造締結之合約名稱雖為「代理銷售合約書」，但仍不得
    以此望文生義無疑。故被告指稱其所付價金乃為預付擔保性質云云，當與系爭契
    約條款之明文不符，亦與常情有違，尚無足採。
  (二)其次，觀之被告雖抗辯兩造有於系爭契約期滿後兩造應即結算，被告得將庫存之
    上開電腦軟體退回原告，而原告則需將被告預付、用供擔保之價金返還原告之約
    云云，但查遍查系爭契約內容，並無上開約定之明文。且查兩造締結之契約文義
    中，與前開情節較為接近者，僅有彼等於八十九年五月一日訂立之系爭契約書第
    四條第三項、第四項約定之「甲方於第二季營業結算日即八十九年十月三十一日
    止，累積業積需達一千五百萬元，如未達此金額，則第三季八十九年十一月一日
    至九十年一月三十一日之銷售回饋勵減半。」、「甲方於第三季營業結算日即
    九十年一月三十一日止，累積業積需達二千二百五十萬元，如未達此金額，則乙
    方可開放本約產品之代理銷售權」等內容，然按前述條款不過係針對原告業績未
    達約定標準時減少回饋勵金甚至開放獨家銷售代理權之約定，並非約定兩造應
    於系爭契約期滿時結算產品及貨款，因之被告抗辯言語，要難相信。因此被告空
    言以系爭契約之約定，主張期滿之際，原告有結算標的物及貨款之義務，應負返
    還被告前揭七百七十一萬九千二百六十四元以及六十一萬五千三百八十四元款項
    之義務云云，即不足採信。
  (三)總合前述，被告並未能證明依系爭合約及交易慣例原告有於合約到期時結算並收
    回庫存退貨及返還已付價金之義務，復未能說明所謂依系爭契約書第十七條之「
    一般經銷慣例」（乃習慣，依民事訴訟法第二百八十三條之規定，應由主張之被
    告負舉證責任）被告得於合約期滿後向原告請求退還庫存，並返還預付供擔保之
    貨款之憑據，或舉證推翻兩造間之交易係屬「買賣」並非「代理銷售」均如前述
    ，可證被告前開陳述，均屬難以相信（最高法院八十八年台上字第三三九八號判
    決要旨參考）。更何況「確定判決之既判力，固以訴訟標的經表現於主文判斷之
    事項為限，判決理由並無既判力。但法院於確定判決理由中，就訴訟標的以外當
    事人主張之重要爭點，本於當事人辯論之結果，已為判斷時，除有顯然違背法令
    之情形，或當事人已提出新訴訟資料，足以推翻原判斷之情形外，應解為在同一
    當事人就與該重要爭點有關所提起之他訴訟，法院及當事人對該重要爭點之法律
    關係，皆不得任作相反之判斷或主張，以符民事訴訟上之誠信原則」一節，復經
    最高法院八十九年度台上字第四四號民事判決著有明文可參。茲就兩造間就原告
    是否應於系爭合約到期後負有結算且須收回前述電腦庫存並返還預付價金之義務
    之各該事實，業經本院九十年度重訴字第一七二八號民事事件於九十一年一月三
    十日判決確定在案，此經本院調閱前開事件卷宗查明清楚，並有上開事件之判決
    書附卷足佐。茲前開確定判決既已對「被告所交付者為取得系爭產品之對價」即
    並非預付擔保性質，以及系爭交易原告係屬「買斷」之性質原告並無取回庫存之
    義務等兩造重要爭點均為審認判斷（參卷附上開事件之判決書第十六頁所載），
    而前開判斷，客觀上亦難認有違背法令可言，何況被告於本件訴訟又未能提出足
    以推翻原判斷之新訴訟資料，則被告自不得再就前開交易之性質係屬「買賣」，
    以及原告並無收回被告所稱庫存電腦軟體之義務為相異之主張，是其於本案訴訟
    徒飾爭執，顯已有違誠信原則，並無足取。則被告抗辯原告基於系爭契約之約定
    ，應該返還被告所謂為代理銷售所提供擔保品即「預付款」七百七十一萬九千二
    百六十四元（指兩造間就「加入會員」、「訂閱電子報」標準版及專業版電子軟
    體之交易）、六十一萬五千三百八十四元（兩造間就前述「歡迎光臨節慶海報特
    別版」及「全長海報紙節慶海報篇」等電腦軟體之交易）各語，於法即有未合。
    則被告據此更行主張以上開債權抵銷本件原告之請求云云，益難採信。
  (四)甚至「依民事訴訟法第四百條第二項規定：主張抵銷之對待給付其成立與否經裁
    判者，以主張抵銷之額為限，不得更行主張。係指經裁判確定者而言」，此又經
    最高法院八十一年度台上字第九一五號判決著有明文可參。茲就被告主張抵銷之
    前述七百七十一萬九千二百六十四元價款部分，已經其另於本院九十年六月二十
    九日先行起訴請求原告給付，並經法院為實質裁判後駁回，該訴訟事件更於九十
    一年一月三十日因被告並未上訴而告確定，有前開訴訟事件卷宗及判決書存卷足
    佐，顯見本件被告此部分抵銷抗辯，即有違前述民事訴訟法第四百條第二項之規
    定意旨，亦無可取，附此說明。
五、從而，原告本於兩造間之買賣關係，依民法第三百六十七條之規定，請求被告給
    付買賣價款一百六十八萬四千四百四十二元及自九十年八月二十八日（即起訴狀
    繕本送達之翌日）起至清償日止按年息百分之五計算之法定遲延利息，為有理由
    ，應予准許。
六、兩造分別陳明願供擔保，聲請宣告假執行或免為假執行，經核均無不合，爰各酌
    定相當擔保金額准許之。
七、此外，本件事證因臻明確，兩造其餘攻擊防禦方法暨舉證事項，既於本判決結果
    不生影響，爰不一一論述，併此敘明。
八、結論：原告之訴為有理由，依民事訴訟法第三百八十五條第一項前段、第七十八
    條、第三百九十條第二項、第三百九十二條判決如主文。
中　　　華　　　民　　　國　　九十一　　年　　　三　　　月　　　十四　　日
                                  民事第一庭法      官　蕭胤瑮
右為正本係照原本作成
如對本判決上訴，須於判決送達後廿日內向本院提出上訴狀
中　　　華　　　民　　　國　　九十一　　年　　　三　　　月　　　十四  　日
　　　　　　　　　　　　　　　　　　　　　　法院書記官　方美雲
